臺灣高等法院民事裁定　　　　　　　　　96年度破抗字第82號
　　抗告人　甲○○
上列抗告人因聲請宣告破產事件，對於中華民國96年 8月31日台
灣板橋地方法院96年度破字第45號裁定提起抗告，本院裁定如下
：
    主  文
抗告駁回。
抗告訴訟費用由抗告人負擔。
    理  由
一、本件抗告意旨略以：抗告人前與友人合夥投資卡拉ＯＫ店，
    除投入全數積蓄外，另向銀行借貸，因經濟不景氣，該店營
    收狀況不佳，致其所投資金額均血本無歸，抗告人只得忍痛
    結束營業。抗告人為清償前債，乃向銀行借款投資化妝保養
    品及餐廳業務，亦因投資失利而債台高築，現已負債高達新
    台幣（下同）149萬5000元，每月應繳之利息即將近3萬元。
    又抗告人現於小吃店從事打雜工作，每月收入約3萬元，現
    有財產則為現金12萬3000元。抗告人前開債務已超過其資產
    甚多，自有不能清償債務之情，已符合宣告破產之要件，惟
    抗告人願先與債權人和解，爰依破產法第6條規定聲請破產
    和解。若債權人不願與抗告人和解，法院應依職權宣告抗告
    人破產。原裁定未考量抗告人提出之和解方案是否可行，即
    以該方案經債權人拒絕，而認無破產和解之必要，自有不合
    。抗告人確有不能清償債務之情，其現有財產並已足負擔破
    產財團費用及財團債務，實已符合宣告破產之要件，況有無
    破產實益亦非宣告破產時應考量之重點，原裁定駁回抗告人
    破產宣告之聲請，亦有不合，爰提起抗告請求廢棄原裁定，
    並發回台灣板橋地方法院等語。
二、按債務人不能清償債務者，在有破產聲請前，得向法院聲請
    和解。就法院對於和解聲請之許可或駁回裁定，不得抗告，
    破產法第6條第1項及第9條第2項定有明文。抗告人向原法院
    聲請破產和解，經原法院裁定駁回後，揆諸前開規定，其就
    該裁定即不得提起抗告，是抗告人就原裁定關於駁回其和解
    聲請之部分提起抗告，依法不合，應予駁回。
三、次按財團債務及財團費用，應先於破產債權，隨時由破產財
    團清償之；破產宣告後，如破產財團之財產不敷清償財團費
    用及財團債務時，法院因破產管理人之聲請，應以裁定宣告
    破產終止，破產法第97條及第148條分別定有明文。本件抗
    告人於陳明其積欠日盛國際商業銀行等7家銀行共計149萬
    5000元之借款債務，而現有財產為現金12萬3000元，每月並
    有3萬元收入，確屬不能清償債務，然現有財產已足負擔破
    產財團費用及財團債務，自已符合宣告破產之要件，得聲請
    宣告破產等語，並提出財產狀況說明書、債權人清冊及財產
    目錄為據（見原法院卷第16、17、21頁)。惟抗告人所提財
    產狀況說明書及財產目錄，係其自行製作之文件，不能證明
    其有現金12萬3000元及每月3萬元收入，債權人清冊亦無法
    證明其有上開財產，故不能認為其確有財產可供組成破產財
    團。退步而言，縱認抗告人主張其有12萬3000元現金及每月
    3萬元薪資收入等語屬實，惟按破產程序費用包括破產法第
    95條及第96條規定所列各項費用，經考量抗告人從事之工作
    非屬穩定，及破產程序進行之時間至少為1至2年等因素，其
    前開財產經支出破產程序費用後，將難以成立破產財團，若
    宣告抗告人破產，有難以兼顧債權人利益之情，並徒增破產
    程序費用，與破產制度之目的不合，應認抗告人聲請宣告破
    產並無實益。是原裁定駁回抗告人破產宣告之聲請，依法並
    無不合。抗告意旨指摘原裁定不當，聲明廢棄，為無理由，
    應予駁回。
四、爰裁定如主文。
中　　華　　民　　國　　96　　年　　10　　月　　18　　日
                    民事第十三庭
                        審判長法　官　黃嘉烈
　　　　　　　　　  　　　　　法　官  吳燁山
　　　　　　　　　  　　　　　法　官  高鳳仙
正本係照原本作成。
不得抗告。
中　　華　　民　　國　　96　　年　　10　　月　　25　　日
　　　　　　　　　　　　　　　書記官　黃慶霽
